臺灣苗栗地方法院民事裁定
                       111年度小上字第4號
上  訴  人  楊顯德  

被 上訴 人  馨琳揚企管顧問有限公司




法定代理人  唐明良  
上列當事人間請求給付電信費事件，上訴人對於民國111年1月27
日本院苗栗簡易庭之第一審判決（110年度苗小字第968號）提起
上訴，本院裁定如下：
    主      文
上訴駁回。
第二審訴訟費用新臺幣1,500元由上訴人負擔。
　  理      由
一、按對於小額程序之第一審裁判上訴，非以其違背法令為理由
    ，不得為之。民事訴訟法第436條之24第2項定有明文。又依
    同法第436條之32第2項準用第468條及第469條第1款至第5款
    規定，當事人於小額訴訟程序提起上訴，如依民訴法第468
    條規定，以第一審判決有不適用法規或適用法規不當為上訴
    理由時，其上訴狀或理由書應有具體之指摘，並揭示該法規
    之條項或其內容，若係成文法以外之法則，應揭示該法則之
    旨趣，倘為司法院解釋，則應揭示該判解之字號或其內容，
    如依民訴法第469條第1款至第5款所列各款情形為理由時，
    其上訴狀或理由書應揭示合於該條款之事實，上訴狀或理由
    書如未依此項方法表明，或其所表明者，顯與上開法條規定
    之情形不相合時，即難認已對於小額程序第一審判決之違背
    法令有具體之指摘，其上訴自難認為合法（最高法院71年度
    台上字第314號判決意旨參照）。又取捨證據、認定事實及
    解釋契約屬於事實審法院之職權，若其取捨、認事並不違背
    法令及經驗法則、論理法則或證據法則，即不許任意指摘其
    採證或認定不當，以為上訴理由（最高法院106年度台上字
    第2671號判決意旨）。
二、本件上訴意旨略以：上訴人前於民國103年向訴外人台灣大
    哥大電信股份有限公司及亞太電信股份有限公司申辦門號時
    ，有關專案補償款之約定，係基於上訴人未綁約應支付之手
    機價金與其因綁約而取得新臺幣（下同）0元或優惠價手機
    間之差額，而屬販售手機商品之代價，並非違約金。原判決
    認為專案補償款2萬0,705元係屬損害賠償額預定性違約金，
    而適用民法第125條之15年時效，屬法規適用不當，該專案
    補償款2萬0,705元應適用民法第127條第8款規定之2年時效
    等語，並聲明：㈠原判決不利上訴人部分廢棄。㈡電信終端設
    備之補償款消滅時效應適用民法第127條第8款之2年時效。
三、經查：上訴意旨核係就原判決本於認事、採證及解釋契約之
    職權行使，合法認定：專案補償款依其契約條款之目的，係
    電信公司於訂約時事先約定用戶違約（即違反契約條款）時
    ，需補償一定之金額，此應屬「賠償總額預定性之違約金」
    ，非由日常頻繁交易所生，與民法第127條第8款規定之立法
    意旨有間，且電信公司所提供之商品乃電信服務，代價則為
    電信費，補貼款非為電信公司供給電信服務之代價，尚無民
    法第127條第8款規定之適用，應適用民法第125條規定之15
    年消滅時效，故本件專案補償款部分尚未罹於時效，被上訴
    人捨棄利息部分，僅就20,705元為請求，為有理由，應予准
    許等情，上訴人指摘認定事實、解釋契約不當，而未表明依
    訴訟資料合於原判決所違背之法令及其具體內容，或有何違
    背經驗法則、論理法則或證據法則之理由。依首揭說明，應
    認其上訴為不合法。
四、法院為訴訟費用之裁判時，應確定其費用額；第436條之19
    第1項規定，於小額訴訟之上訴程序準用之。民事訴訟法第4
    36條之32第1項、第436條之19第1項分別定有明文。本件第
    二審裁判費用為1,500元，應由上訴人負擔，爰併裁定如主
    文第2項所示。
五、據上論結，本件上訴為不合法，依民事訴訟法第436條之32
    第1項、第2項、第444條第1項前段、第436條之19第1項、第
    95條、第78條，裁定如主文。
中　　華　　民　　國　　111 　年　　4 　　月　　28　　日
                  民事第二庭  審判長  法  官  曾明玉
                                      法  官  陳秋錦
　　　　　　　　　　　　　　　　　　　法  官  顏碩瑋
以上正本係照原本作成。
本裁定不得抗告。
中　　華　　民　　國　　111 　年　　4 　　月　　28　　日
                                      書記官  蔡芬芬